---
title: "Procesamiento de Videos de Olas"
author: "Juan Sebastian Paez"
date: "10.03.2015"
output: html_document
---

Se parte de una carpeta que contiene los videos tomados del patron de oleaje (en este caso con extension ".mov"), dentro de un entorno Unix (idealmente linux, con los programas ffmpeg e imagemagick instalados)


```{r}
directorio <- "/home/sebastian/Documents/2015/Unal/Marina/Proyecto_Personal/"
setwd(directorio)
dir()
inputfiles <- system("ls -a | grep \".MOV\" ", intern = TRUE)
inputfiles

```

#Extraccion de Imagenes

Teniendo como resultado de el anterior comando tenemos una lista de los archivos .MOV de el directorio, la cual es leida en R y convertida a una variable de tipo vector con el siguiente comando:

Y mediante el sigueinte, por cada uno de los archivos anteriormente mencionados, se genera una carpeta con su nombre, dentro de esta se generan 6 imagenes en formato jpeg, las reduce de tamaño de 1080 pixeles de ancho y finalmente las organiza en sub-carpetas, cada una con 100 imagenes

```{r,cache=TRUE}

start.time <- Sys.time()

for (i in inputfiles) {
      setwd(directorio)
      isinMOV <- gsub(".MOV","",  i)
      command <- paste("ffmpeg -i", " ", i, " ", "-r 6 -s 1080x608 -f image2",
                       " " , directorio , "/" , isinMOV , "/" , isinMOV , 
                       "-%4d.jpeg", sep = "") 
      system(paste("mkdir", isinMOV))
      system(command)
      setwd(paste(directorio, "/" ,isinMOV, sep = ""))
      system("i=0; for f in *.jpeg; do d=dir_$(printf %03d $((i/100+1))); 
             mkdir -p $d; mv \"$f\" $d; let i++; done")
}

setwd(directorio)
end.time <- Sys.time()
time.taken <- end.time - start.time
time.taken
      
```

#"Stacking" de imagenes

Posteriormente se guardan las imagenes de cada una de las carpetas en formato tiff para ser usados en ImageJ (programa de analisis de imagenes)

```{r,}
start.time <- Sys.time()

system(paste("for i in ", 
             directory, 
             "/*/dir* " ,
             "; do convert $i/*.jpeg -adjoin $i/aStack.tiff; done" , 
             sep = "")
)

oldnames <- system(paste("for i in ", 
                      directory, 
                      "/*/dir*/*.tiff " ,
                      "; do echo $i ; done" , 
                      sep = ""), intern = TRUE
)
newnames <- oldnames

for (i in c(paste(directorio, "MVI_", sep = ""),
                  "dir" ,  
                  "aStack" ,
                  "/")
     ) { newnames <- gsub( i , "" , newnames) }

newnames <-paste(gsub("aStack.tiff" , "" , oldnames), newnames, sep = "")

for (i in c(1:length(oldnames))) {
      system(paste("mv", oldnames[i], newnames[i])) 
}


end.time <- Sys.time()
time.taken <- end.time - start.time
time.taken

```


Aca podemos ver como es la estructura de carpetas en el directorio


```{r, message=TRUE}

cat(system("tree -L 1 | cat ", intern = TRUE), sep = "\n")

```

Como estan organizados los archivos y las carpetas internas

```{r}

cat(system("tree -L 3 | head -15 | cat", intern = TRUE), sep = "\n")
cat("          ...\n")
cat(system("tree -L 3 | tail | cat", intern = TRUE), sep = "\n")


```

#Sofware Utilizado

R, en Fedora (sistema Operativo)

```{r, results='hold'}
version
```


ImageMagick
```{r, results='hold'}
cat(system("convert -version  | cat ", intern = TRUE), sep = "\n")

```

FFmpeg
```{r, results='hold'} 
cat(system("ffmpeg -version  | cat ", intern = TRUE), sep = "\n")

```

